臺灣雲林地方法院刑事判決　　　　　　　 94年度易字第378號
公　訴　人　臺灣雲林地方法院檢察署檢察官
被　　　告　丁○○
上列被告因竊盜案件，經檢察官提起公訴（94年度偵字第2554、
2775、3054號）及移送併辦（臺灣雲林地方法院檢察署94年度偵
字第4150號），於本院準備程序進行中，被告就被訴事實為有罪
之陳述，經合議庭裁定由受命法官獨任進行簡式審判程序，本院
判決如下：
    主  文
丁○○連續結夥三人以上竊盜，累犯，處有期徒刑捌月。
    事實及理由
一、犯罪事實：
  (一)丁○○前因違反毒品危害防制條例案件，經臺灣彰化地方法
    院檢察署檢察官於民國（下同）91年12月4 日，以91年度毒
    偵字第1615號提起公訴，並由台灣彰化地方法院於92年1 月
    27日，以92年度訴字第9 號判處應執行有期徒刑11月確定，
    於93年10月24日執行完畢。詎丁○○竟基於意圖為自己不法
    所有之概括犯意，先後為如下之竊盜犯行：
    1.丁○○（另行審結）與丙○○（業先為判決）、甲○○（
      另行審結）基於共同犯意聯絡，於94年5 月1 日上午9 時
      30分許，共乘車牌號碼SP-2879 號自用小客車，至雲林縣
      西螺鎮大新里大新17號旁，由丙○○、甲○○坐於車上把
      風，丁○○徒手下車竊取乙○○所有之鐵條190 公斤得手
      。嗣其等將所得之贓物，載往西螺鎮○○里○○街64號1
      樓陳美芳管理之資源回收商號「三嘉行」，以每公斤5. 5
      元之價格，總計850 元之代價，售予不知情之陳美芳，得
      款則朋分花用。
    2.丁○○於94年9 月21日上午11時45分，在雲林縣二崙鄉○○村○○路61號「大安宮」內，以貼有雙面膠之硬幣黏尺
      綁上釣魚線，再垂入香油箱內黏取現金之方式，竊取面額
      100 元之紙幣2 張得手。嗣即為民眾李我仁報警查獲，並
      經警在「大安宮」旁之馬路上，扣得丁○○所有之白色雙
      面膠1 捲、小夾鉗1 支、貼有雙面膠之硬幣黏尺2 支。
  (二)案經雲林縣警察局西螺分局報告臺灣雲林地方法院檢察署檢
    察官偵查起訴及臺灣雲林地方法院檢察署檢察官移送併辦。
二、證據名稱：
  (一)犯罪事實(一)之１部分：
    1.被告丁○○於94年7 月12日檢察官訊問筆錄、本院審理中
      之自白供述。
    2.共犯甲○○於94年5 月1 日警詢調查筆錄、94年7 月12日
      檢察官訊問筆錄。
    3.共犯丙○○於94年7 月12日檢察官訊問筆錄、94年9 月22
      日本院審判中之供述。
    4.證人陳美芳於94年5 月1 日警詢調查筆錄及94年7 月12日
      檢察官訊問筆錄之證述。
    5.車牌號碼SP-2879 號自小客車之車籍作業系統查詢認可資
      料1 張。
    6.被害人乙○○簽領之贓物認領保管單1張。
    7.鐵條失竊現場、共犯甲○○指認車輛及贓物之照片共6 張
      。
  (二)犯罪事實(一)之２部分：
    1.被告丁○○於94年9 月21日警詢調查筆錄、同日檢察官訊
      問筆錄、本院審理中之自白供述。
    2.證人蘇深泉、李我仁於警詢之調查筆錄。
    3.贓物認領保管單1張。
    4.雲林縣警察局西螺分局扣押筆錄、扣押物品目錄表。
    5.現場及贓物、犯罪工具之照片4張。
    6.扣案白色雙面膠1 捲、小夾鉗1 支、貼有雙面膠之硬幣黏
      尺2 支。
三、論罪科刑之理由：
  (一)核被告丁○○所為，就犯罪事實(一)之１部分，係犯刑法第32
    1 條第1 項第4 款之加重竊盜罪；就犯罪事實(一)之２部分，
    係犯刑法第320 條第1 項之竊盜罪。
  (二)被告丙○○就犯罪事實(一)之１部分，與甲○○、丁○○有犯
    意聯絡及行為分擔，為共同正犯。
  (三)被告先後2 次加重竊盜、竊盜之犯行，時間緊接，觸犯基本
    構成要件相同之罪，顯係基於概括犯意反覆為之，應依刑法
    第56條連續犯之規定，論以情節較重之加重竊盜之一罪，並
    加重其刑。
  (四)被告前因違反毒品危害防制條例案件，經臺灣彰化地方法院
    檢察署檢察官於民國（下同）91年12月4 日，以91年度毒偵
    字第1615號提起公訴，並由台灣彰化地方法院於92年1 月27
    日，以92年度訴字第9 號判處應執行有期徒刑11月確定，於
    93年10月24日執行完畢，有臺灣高等法院被告前案紀錄表在
    卷可參，其於5 年內再犯本件有期徒刑以上之罪，應依刑法
    第47條之規定，論以累犯，並遞加重其刑。
  (五)臺灣雲林地方法院檢察署檢察官移送併辦部分（94年度偵字
    第4150號）雖未據起訴，惟此與起訴部分既有連續犯之裁判
    上一罪關係，已如前述，自為起訴效力所及，本院應併予審
    判。
  (六)爰審酌被告因受友人邀約或施用毒品需錢而觸法，其犯後坦
    承犯行，態度良好，犯罪手段並非惡劣，所得不多，又長期
    從事建築板模工，原與母、弟同住之家庭環境等一切情狀，
    量處如主文所示之刑。
四、適用之法律：
  (一)刑事訴訟法第273 條之1 第1 項、第299 條第1 項前段、第
    310 條之2 、第454 條第1 項。
  (二)刑法第28條、第56條、第47條、第320 條第1 項、第321 條
    第1 項第4 款，罰金罰鍰提高標準條例第1 條前段。
本案經檢察官葉建成到庭執行職務。
中　　華　　民　　國　　94　　年　　10　　月　　31　　日
                  刑事第四庭  法  官  吳基華
以上正本證明與原本無異。
如不服本判決，應於判決收受後10日內，向本院提出上訴狀（須
附繕本）。
                              書記官  徐基典
中　　華　　民　　國　　94　　年　　10　　月　　31　　日
附錄法條：刑法第320 條第1 項、第321 條第1 項第4 款。
中華民國刑法第320條
(普通竊盜罪、竊佔罪)
意圖為自己或第三人不法之所有，而竊取他人之動產者，為竊盜
罪，處 5 年以下有期徒刑、拘役或 500 元以下罰金。
意圖為自己或第三人不法之利益，而竊佔他人之不動產者，依前
項之規定處斷。
前二項之未遂犯罰之。
中華民國刑法第321條
犯竊盜罪而有左列情形之一者，處 6 月以上、 5 年以下有期徒
刑：
一  於夜間侵入住宅或有人居住之建築物、船艦或隱匿其內而犯之
    者。
二  毀越門扇、牆垣或其他安全設備而犯之者。
三  攜帶兇器而犯之者。
四  結夥三人以上而犯之者。
五  乘火災、水災或其他災害之際而犯之者。
六  在車站或埠頭而犯之者。
前項之未遂犯罰之。
